# 求助陈版主实际控制人问题

提问人：LM 小野 兽 时间：2021-01-21 14:33:05
基本情况：A为合伙企业的普通合伙人，且为执行事务合伙人，持股比例0.0033%。B为合伙企业的有限合伙人，持股比例89.9970%。C为合伙企业的有限合伙人，持股比例9.9997%。
我们查询了工商登记信息，A为合伙企业执行事务合伙人。
我们阅读了合伙协议，协议约定：A作为阳光合伙企业管理人，全面负责基金管理各项事务，包括但不限于募集、管理、运作、处置、回收基金资产；约定了有限合伙人不具体执行合伙事务，不得对外代表阳光合伙企业。据此本可认定A应该是该合伙企业的实际控制人。但是，合伙企业还约定了，合伙资金仅仅只能投资于C主导的高速公路项目建设,为合伙人获取投资回报。非经全体合伙人一致书面同意,有限合伙不得投资于其他项目，有限合伙财产不得用于其他目的。卑职认为，能投资的项目为C所主导的项目，是否能判断C作为合伙企业的控制方。

回答人：chenyiwei
A是代理人，不控制该合伙企业。
该合伙企业的设立目的是为了C主导的高速公路项目提供融资。如果合伙企业购买C下属两个子公司股权后，C未丧失对这两个子公司的控制权，则有很大可能可以认定C可以控制该合伙企业。
建议关注B、C之间的收益分配和亏损分担约定，关注C是否承诺B可以优先收回本金和优先取得固定收益。